臺灣高雄地方法院刑事判決　　　　　　　　　　　　九十一年度訴字第二一三四號
　　公　訴　人　臺灣高雄地方法院檢察署檢察官
　　被　　　告　乙○○
　　指定辯護人　本院公設辯護人甲○○
右列被告因毒品危害防制條例，經檢察官提起公訴（九十一年度偵字第一三五一四號
），本院判決如左：
    主  文
乙○○販賣第二級毒品，累犯，處有期徒刑拾年，褫奪公權捌年。
    事  實
一、乙○○無正當職業，前曾於民國八十六年三月間及同年六月間均因違反麻醉藥品
    管理條例案件，經法院各判處有期徒刑四月、六月，於八十七年十二月二十六日
    執行完畢，仍不知悔改。竟基於販賣二級毒品甲基安非他命營利之意圖，於九十
    一年四月二十三日十六時三十分許在高雄市○○區○○路與高速公路附近體育場
    廁所內，以新台幣（下同）三十八萬元之代價，向不詳姓名之綽號「軟仔」男子
    ，販入第二級毒品甲基安非他命二包，鑑後餘重分別為九百五十九點二七公克（
    純度為百分之九十八點九一）、及二十八點四一公克（純度達百分之九十五點四
    八），乙○○購入上開毒品後於同日十九時於高雄市○○區○○路與高速公路口
    ，因行跡可疑經警盤檢查獲，並扣得上開二級毒品甲基安非他命（扣案之甲基安
    非他命另案經本院以九十一年訴字第一五八五號判決宣告沒收銷燬）。
二、案經高雄市政府警察局刑警大隊移請臺灣地方法院檢察署檢察官偵查起訴
    理  由
一、訊據被告乙○○固坦承前開販入二級毒品甲基安非他命之事實，惟辯稱：伊是因
    不想甘冒被查獲之風險才一次購買，且可壓低價錢供自己吸食云云。經查：
(一)、被告於九十一年四月二十三日十九時許，在高雄市○○區○○路與高速公路口附
    近，因行跡可疑，經警盤檢查獲其持有疑似安非他命之白色晶體二包，嗣經警扣
    得上開物品後送驗結果，認係第二級毒品甲基安非他命，鑑後餘重分別為九百五
    十九點二七公克（純度為百分之九十八點九一）、及二十八點四一公克（純度達
    百分之九十五點四八）等事實，業據證人即查獲員警丙○○於本院審理中到庭結
    證屬實，且有扣押筆錄、扣押物品目錄表、內政部警政署刑事警察局於九十一年
    五月二十一日以刑鑑字第九一○一○五六八一號鑑驗通知書各一份及照片二幀在
    卷可稽。而上開扣得之第二級毒品甲基安非他命，業經本院以九十一年度訴字第
    一五八五號刑事判決宣告沒收銷燬，並有本院上開判決附卷供佐，故被告持有第
    二級毒品安非他命之情，至為顯然。而被告持有本案第二級毒品安非他命之原因
    ，參諸其於警訊時供陳：伊所持有的安非他命是於九十一年四月二十三日十六時
    三十分許，在高雄市○○區○○路與高速公路附近的體育場廁所前，以三十八萬
    元之價格，向一名綽號「軟仔」的男子購買的等語，足證被告確有販入上開甲基
    安非他命之事實。
(二)、被告固以前揭情詞置辯，惟觀諸其對販入毒品之金錢來源先則於偵查中辯稱：伊
    做捆工四、五個月，每月領有三、四萬元薪水云云（見九十一年七月九日偵訊筆
    錄）；嗣則於本院審理中諉陳：購買毒品的三十八萬元是賣水果得來的現金及在
    哥哥、朋友處工作時之所得云云，可見其前揭供詞已有前後不一之處，難以盡採
    。又被告於偵查中復陳：伊無固定之工作、沒有不動產及存款，而母親身體狀況
    不佳，二個孩子一個讀幼稚園，一個讀國小，因太太跑掉了，所以均由伊扶養及
    照顧等語（詳見偵查卷第三十一頁），核與雲林縣警察局虎尾分局檢送之素行調
    查表一紙相符。況被告於九十年度並未有所得稅申報資料，此復有財政部台灣省
    中區國稅局北港稽徵所於九十一年七月十二日以中區國稅北港徵字第九一○○一
    ○○九九號函一紙在卷可稽，足見被告確屬無業，且平日生活負擔尚屬沈重，資
    力狀況非佳之事實。
(三)、扣案之第二級毒品甲基安非他命鑑後餘重分別為九百五十九點二七公克（純度為
    百分之九十八點九一）、及二十八點四一公克（純度達百分之九十五點四八），
    數量甚鉅，且被告復支出高達三十八萬元之款項購買，衡以被告雖染上施用第二
    級毒品安非他命之惡習，此有高雄市政府衛生局煙毒尿液檢驗成績書一份在卷可
    參，惟其資力既屬非佳，且無恆產，縱有施用第二級毒品之需求，本應慮及個人
    之財務負荷能力，兼顧所擔負之家庭責任，酌量買入短期施用之數量即可，豈有
    未念及生活壓力，在經濟能力甚差之情形下，不惜斥資大量販入之理。況甲基安
    非他命本為政府懸令查緝甚嚴，在法律上制訂有重刑處罰之效果下，自屬物稀價
    昂，苟無厚利可圖，焉有大量販入僅為供己施用之舉，顯見被告販入上開毒品，
    確係本於營利之意圖使然自明。被告上開辯詞，顯係卸責之語，不足採信。故本
    案事證已臻明確，被告犯行堪予認定。
二、按刑罰上所謂販賣行為，祇須以營利為目的，而有販入或賣出之行為，即足構成
    。若初無營利販賣之意思而購入，或因受贈等其他事由而持有，嗣後意圖販賣而
    非法持有中，尚未著手賣出，方能謂為意圖販賣而持有之行為（最高法院八十五
    年台上字第二四一一號、八十七年台上字第二六九六號判決參照）。又販賣安非
    他命之行為，如具營利之意思而販入或賣出，二者如有其一，犯罪即屬既遂（最
    高法院八十五年台上字第二五○九號判例參照）。本案被告乙○○既以營利之意
    圖，向綽號「軟仔」之男子販入上開大量之安非他命，故核其所為，係犯毒品危
    害防制條例第四條第二項之販賣第二級毒品罪。被告前曾於民國八十六年三月間
    及同年六月間均因違反麻醉藥品管理條例案件，經法院各判處有期徒刑四月、六
    月，合併執行後於八十七年十二月二十六日執行完畢，此有臺灣高雄地方法院檢
    察署刑案資料查註紀錄表及臺灣高等法院被告全國前案紀錄表各一份在卷供佐，
    其於有期徒刑執行完畢後，五年內再犯本件最重本刑為有期徒刑以上之刑之罪，
    為累犯，除本刑為無期徒刑部分依法不得加重外，應依刑法第四十七條之規定，
    就其餘之法定刑部分加重其刑至二分之一。爰審酌被告販入上開大量、高純度之
    甲基安非他命，意圖銷售予不特定人，對於治安及民眾之健康之潛在危害甚深，
    形成犯罪根源，惟念其販入之甲基安非他命，未及售出即被查獲，尚未發生具體
    危害等一切情狀，故本院認公訴人具體求處無期徒刑，尚有未洽，而量處如主文
    所示之刑，並認其罪質有褫奪其公權之必要，併諭知褫奪公權八年，藉資懲儆。
    至於警方所扣得之前開第二級毒品安非他命，業經本院另案宣告沒收銷燬之，已
    如前述，故本院未重複為沒收銷燬之諭知，併此敘明。
據上論斷，應依刑事訴訟法第二百九十九條第一項前段，毒品危害防制條例第四條第
二項，刑法第十一條、第四十七條、第三十七條第二項，判決如主文。
中      華      民      國     九十一     年     十     月     三十     日
                               臺灣高雄地方法院刑事第二庭
                                     法  官    李代昌
右正本證明與原本無異。
如不服本判決，應於判決送達後十日內，向本院提出上訴狀。
                                     書記官    吳月華
中      華      民   國     九十一     年     十     月    三十一    日
附錄本判決論罪科刑適用法條毒品危害防制條例第四條製造、運輸、販賣第一級毒品
者，處死刑或無期徒刑；處無期徒刑者，得併科新台幣一千萬元以下罰金。
製造、運輸、販賣第二級毒品者，處無期徒刑或七年以上有期徒刑，得併
科新台幣七百萬元以下罰金。
製造、運輸、販賣第三級毒品者，處五年以上有期徒刑，得併科新台幣五
百萬元以下罰金。
製造、運輸、販賣專供製造或施用毒品之器具者，處一年以上七年以下有
期徒刑，得併科新台幣一百萬元以下罰金。
前四項之未遂犯罰之。
